# 请教陈版主：施工单位代扣税金及国外项目部缴纳税金会计处理问题

提问人：xiaoyang345 时间：2012-12-02 22:25:11
请教陈版主： 1 、施工单位代扣分包单位营业税，是计入工程施工还是计入营业税金及附加？网上有很多种版本，望赐教！！ 2 、施工企业国外项目部在国外缴纳的所得税，如何进行会计处理？计入应交所得税吗？如果税务局不允许抵减国内所得税的话，，如何进行会计处理？还能计入应交税费吗？还是直接计入费用？进哪个科目合适？ 还望版主赐教！！！！！

回答人：chenyiwei
1 、如收入确认采用总额法的，则代扣的分包单位营业税应计入“营业税金及附加”，与总额法下确认的全部合同收入相对应。如果采用净额法确认收入的，则代扣的分包单位营业税通过往来核算。 2 、仍可通过所得税相关会计科目核算。但由于这是境外税项，与境内的差异较大，因此建议单列明细科目反映和核算，并在附注中单独披露相关适用的税务规定。